# 自购买日开始持续计算的净资产份额

提问人：shihuiqiang96 时间：2017-03-06 23:21:44
您好，陈版主。 成本法转为权益法时，在合并报表对于投资收益的计算是（卖价+剩余部分公允）-（按持股比例计算自购买日开始持续计算的净资产份额+商誉） 假设没有产生可转损益的其他综合收益，资本公积等 ， 问题：如果发生过内部交易（顺流／逆流）交易那么在按持股比例计算自购买日开始持续计算的净资产份额时候，是否需要抵消？

回答人：chenyiwei
未实现的内部逆流交易利润无需调整；顺流交易的未实现利润需要调整。

提问人：shihuiqiang96 时间：2017-03-07 08:55:18
首先感谢陈版主的回答，麻烦陈版能否解释下，谢谢。

回答人：chenyiwei
如果是顺流交易，则标的资产在子公司账面上，子公司账面上该资产的价值是包含了未实现损益的，所以需要调整。逆流交易中标的资产在母公司账面上，所以对子公司不存在调整账面价值的问题。

提问人：zhs7403 时间：2017-03-07 20:50:12
陈老师，逆流存货由于还在合并范围中，一般认为没有实现未实现内部交易损益。因此我理解是否也需要调整，即将子公司的该笔毛利冲回，以体现该存货的未实现内部交易损益？

回答人：chenyiwei
这实际上是看问题的角度不同。如果你从子公司个别报表层面的净资产为出发点，当然就是顺流交易要调整，逆流交易不调整。

回答人：chenyiwei
但这不涉及到对合并报表层面所反映的子公司资产、负债价值的调整。

提问人：shihuiqiang96 时间：2017-03-08 09:35:48
再次感谢陈版主的回答。陈版，那么在逆流交易中， 情景：比如说甲公司控制A公司，持有80%的股份，A公司将一批存货以 80 万的账面价值出售给甲公司 100 万元。A公司当年实现净利润 200 万 问题：那么在这项逆流交易中A公司产生的为实现内部交易为 20 万，对母公司来说20*80%=16，还有 4 是归属于少数股东的，那么对于母公司的合并报表层面来说，要计算成本法转为权益法时的投资收益时，以购买日持续计算的净资产，因为对于这个未实现内部交易损益期末会转入A公司的留存收益影响A公司的净资产。所以在计算时是否也需要把这部分去抵掉

回答人：chenyiwei
编制合并报表时模拟权益法是一个可有可无的中间过程，即使采用模拟权益法的方法，也不一定采用标准的权益法核算方法。

提问人：zengfengxia 时间：2017-05-02 17:36:03
顺流交易，虽然标的资产在子公司账面，但子公司支付对价购买资产，未实现的利润并不影响子公司净资产，是不是不需要调整？
逆流交易，虽然标的资产在母公司账面，但未实现利润确认在子公司，影响子公司的净资产，因此需要调整？

回答人：chenyiwei
可以这样理解。

提问人：xiaobei08 时间：2017-09-23 11:28:13
陈版主您好，请教一个问题，在购买子公司少数股权时对于“按照新增持股比例计算应享有子公司自购买日或合并日开始持续计算的净资产份额”，是否需要考虑该子公司与其他子公司之间的内部交易，比如A控制B、C（比例相同51%），B和C之间发生资金占用费，在A购买B的少数股权时是否需要对B和C之间的内部交易进行调整，如有抵消的比例是按照多少呢

回答人：chenyiwei
根据《企业会计准则第 33 号——合并财务报表（ 2014 年修订）》第三十六条规定： 1 、母公司向子公司出售资产所发生的未实现内部交易损益，应当全额抵销“归属于母公司所有者的净利润”。 2 、子公司向母公司出售资产所发生的未实现内部交易损益，应当按照母公司对该子公司的分配比例在“归属于母公司所有者的净利润”和“少数股东损益”之间分配抵销。 3 、子公司之间出售资产所发生的未实现内部交易损益，应当按照母公司对出售方子公司的分配比例在“归属于母公司所有者的净利润”和“少数股东损益”之间分配抵销。
由此可见： 1 、顺流交易未实现损益的抵销影响全部调整归属母公司股东的权益和损益，不影响少数股东权益和少数股东损益。 2 、逆流交易未实现损益的抵销影响需按照母公司对该子公司的分配比例分配给少数股东权益和少数股东损益，相应减少少数股东权益和少数股东损益。 3 、平流交易未实现损益的抵销影响需按照母公司对销售方子公司的分配比例分配给少数股东权益和少数股东损益，相应减少少数股东权益和少数股东损益。
在计算“按照新增持股比例计算应享有子公司自购买日或合并日开始持续计算的净资产份额”时，需考虑上述 2 、 3 两种情形的影响，作为对净资产份额的调整。